【裁判字號】    96,訴,712
【裁判日期】    970131
【裁判案由】    違反毒品危害防制條例
【裁判全文】
臺灣新竹地方法院刑事判決               96年度訴字第712號
    公  訴  人  臺灣新竹地方法院檢察署檢察官
    被      告  甲○○
                        （現在臺灣新竹監獄新竹分監）
上列被告因違反毒品危害防制條例案件，經檢察官提起公訴（96
年度毒偵字第1343號），本院依簡式審判程序判決如下：
    主  文
甲○○施用第一級毒品，累犯，處有期徒刑捌月，扣案之鏟匙壹
支沒收。又施用第二級毒品，累犯，處有期徒刑陸月。應執行有
期徒刑壹年，扣案之鏟匙壹支沒收。
    事  實
一、前案紀錄
（一）甲○○前於民國86年間，因違反槍砲彈藥刀械管制條例
      案件，經臺灣高等法院台中分院於86年7月30日以86年度
      上訴字第1540號判處有期徒刑10月確定。又於86年間，
      因違反槍砲彈藥刀械管制條例案件，經臺灣雲林地方法院
      於88年4月12日以88年度訴字第374號判處有期徒刑1年6月
      確定。再於86年間，因竊盜案件，經臺灣台中地方法院
      於87年6月15日以87年度少連訴字第12號判處有期徒刑1年
      10月確定；另於87年間，因竊盜案件，經臺灣台中地方法
      院於87年12月21日以87年度易字第1804號判處有期徒刑8
      月確定，嗣經裁定應執行有期徒刑2年4月確定。上開、
      、案件接續執行，並於90年9月7日假釋出監，嗣經撤
      銷假釋，尚有殘刑1年20日。
（二）甲○○於91年間，因違反毒品危害防制條例案件，經臺灣
      台中地方法院於91年11月28日以91年度易字第2275號判處
      有期徒刑6月、諭知易科罰金折算標準確定。復於91年間
      ，因違反毒品危害防制條例案件，經臺灣台中地方法院於
      92年3月31日以92年度訴字第180號判處有期徒刑8月確定
      。上開2案件，嗣經裁定應執行有期徒刑1年1月確定，接
      續前開殘刑之執行，並於94年7月27日假釋出監，迄至94
      年8月7日假釋期滿未經撤銷視為執行完畢。
二、甲○○(1)前於87年間，因施用毒品案件，經臺灣台中地方法
    院依職權裁定送觀察、勒戒後，認無繼續施用毒品傾向，於
    87 年6月26日執行完畢而出所，由該院以87年度易字第1804
    號諭知免刑判決確定。(2)又於91年間，因施用毒品案件，經
    臺灣台中地方法院以91年度毒聲字第1757號裁定送觀察、勒
    戒後，認有繼續施用毒品傾向，再經該院以91年度毒聲字第
    2079號裁定令入戒治處所施以強制戒治，並於92年7月30日
    執行完畢而釋放。
三、甲○○仍不知悔改，復於上開強制戒治執行完畢後5年內，
    基於施用第一級毒品海洛因之犯意，於96年7月16日晚上某
    時，在新竹縣竹北市○○路14號居所之廁所內，將海洛因摻
    入香煙點火吸食煙霧之方式，施用海洛因1次。
    另基於施用第二級毒品安非他命之犯意，於96年7月14日或
    15日，在其位於雲林縣麥寮鄉後安村5鄰105號戶籍地內，將
    安非他命置於玻璃球內加熱吸食煙霧之方式，施用安非他命
    1次。嗣為警於96年7月17日，在新竹縣竹北市○○路359號
    前，為警在車號FT-1986號自小客車內，查扣注射針筒1支及
    甲○○所有、供施用海洛因所用之鏟匙1支。
四、案經新竹縣警察局竹北分局報請臺灣新竹地方法院檢察署檢
    察官偵查起訴。
    理  由
甲、程序部分：
    本件被告甲○○所犯施用毒品罪，係非死刑、無期徒刑、最
    輕本刑為3年以上有期徒刑之罪，被告於本院準備程序進行
    中，就被訴事實為有罪之陳述，經本院合議庭認合於刑事訴
    訟法第273條之1第1項之規定，裁定進行簡式審判程序，合
    先敘明。
乙、實體部分：
一、證據
（一）訊據被告甲○○對於事實三所載犯罪事實，於本院準備程
      序、審理中均供承不諱，而被告為警查獲所採集之尿液（
      代號：北96229），經送詮昕科技股份有限公司檢驗結果
      ，呈海洛因經人體代謝後之嗎啡陽性反應及安非他命、甲
      基安非他命陽性反應，此有真實姓名代號對照表、詮昕科
      技股份有限公司於96年7月27日出具之檢驗報告附卷可稽
      （見毒偵字第1343號偵查卷第20、21頁）。另有被告所有
      、供施用海洛因所用之鏟匙1支扣案可證。是認被告上開
      自白內容應與事實相符，其施用第一級毒品海洛因、第二
      級毒品安非他命等犯行，均堪予認定。
（二）被告(1)前於87年間，因施用毒品案件，經臺灣台中地方法
      院依職權裁定送觀察、勒戒後，認無繼續施用毒品傾向，
      於87年6月26日執行完畢而出所，由該院以87年度易字第1
      804號諭知免刑判決確定。(2)又於91年間，因施用毒品案
      件，經臺灣台中地方法院以91年度毒聲字第1757號裁定送
      觀察、勒戒後，認有繼續施用毒品傾向，再經該院以91年
      度毒聲字第2079號裁定令入戒治處所施以強制戒治，並於
      92年7月30日執行完畢而釋放等情，有臺灣高等法院被告
      前案紀錄表、在監在押全國紀錄表在卷可按，被告於上開
      強制戒治執行完畢後5年內再犯本案施用第一級毒品、第
      二級毒品犯行，自應依法予以論科。
二、論罪科刑
（一）核被告所為，係犯毒品危害防制條例第10條第1項之施用
      第一級毒品罪、同條例第10條第2項之施用第二級毒品罪
      。其分別持有第一級毒品海洛因、第二級毒品安非他命之
      低度行為，各為其施用第一級毒品海洛因、第二級毒品安
      非他命之高度行為所吸收，皆不另論罪。
（二）被告所犯之施用第一級毒品罪、施用第二級毒品罪，犯意
      各別，行為互殊，且犯罪構成要件不同，應予分論併罰。
（三）被告有事實一所載之前案紀錄，並於94年7月27日假釋出
      監，迄至94年8月7日假釋期滿未經撤銷視為執行完畢等情
      ，有臺灣高等法院被告前案紀錄表、在監在押全國紀錄表
      在卷可按，被告前受有期徒刑之執行完畢後，其於5年以
      內故意再犯本件有期徒刑以上之2罪，皆為累犯，應依刑
      法第47條第1項之規定，均加重其刑。
（四）爰審酌被告無視法令之禁止，前已因施用毒品案件，經裁
      定送觀察勒戒、強制戒治後，竟再度施用足以導致精神障
      礙及生命危險之成癮性毒品，顯無悔改之意，兼以施用毒
      品所生危害以自戕健康為主，及其犯後坦承犯行等一切情
      狀，量處如主文所示之刑，並定其應執行之刑。
三、沒收部分
（一）扣案之鏟匙1支，為被告所有、供施用海洛因所用之物，
      業據被告於本院供承無訛，依刑法第38 條第1項第2款之
      規定，併予宣告沒收。
（二）另扣案之注射針筒1支，業據被告於本院審理中否認所有
      ，且該扣案物核與被告施用海洛因、安非他命所需工具不
      符，復查無其他積極證據，足認為被告所有、供施用毒品
      所用之物，自不併予宣告沒收。
四、據上論斷，應依刑事訴訟法第273條之1第1項、第299條第1
    項前段，毒品危害防制條例第10條第1項、第2項，刑法第11
    條前段、第47條第1項、第51條第5款、第38條第1項第2款，
    判決如主文。
本案經檢察官乙○○到庭執行職務。
中    華    民    國    97    年    1     月    31    日
                          刑事第三庭法    官    黃美文
以上正本證明與原本無異。
如不服本判決應於收受本判決後10日內向本院提出上訴書狀，其
未敘述上訴理由者，並得於提起上訴後10日內向本院補提理由書
狀 (均須按他造當事人之人數附繕本)「切勿逕送上級法院」。
中    華    民    國    97    年    1     月    31    日
                                    書 記 官    陳怡芳
附錄本案論罪科刑法條全文：
毒品危害防制條例第10條
施用第一級毒品者，處 6 月以上 5 年以下有期徒刑。
施用第二級毒品者，處 3 年以下有期徒刑。


司法院資訊處製作；財團法人民間司法改革基金會備份。
